【裁判字號】    98,審訴,4996
【裁判日期】    990129
【裁判案由】    毒品危害防制條例
【裁判全文】
臺灣高雄地方法院刑事判決            98年度審訴字第4996號
公  訴  人  臺灣高雄地方法院檢察署檢察官
被      告  甲○○
上列被告因毒品危害防制條例案件，經檢察官提起公訴（98年度
毒偵字第6765號），被告就被訴事實為有罪之陳述，經告知簡式
審判程序之旨，並聽取被告與公訴人之意見後，本院合議庭裁定
由受命法官獨任進行簡式審判程序，本院判決如下：
    主  文
甲○○施用第一級毒品，累犯，處有期徒刑拾月。
    事  實
一、甲○○前於民國90年間，因施用毒品案件，經本院裁定送觀
    察、勒戒後，認無繼續施用毒品傾向，而於90年11月22日觀
    察、勒戒執行完畢釋放，由臺灣高雄地方法院檢察署檢察官
    以90年度毒偵字第5094號不起訴處分確定。又於91年、92年
    間，因偽造文書、竊盜、施用毒品案件，經本院以91年度訴
    字第3160號、92年度簡字第2294號、92年度訴字第2155號，
    各判處有期徒刑4 月、拘役50日、有期徒刑8 月確定，三案
    接續執行，並於94年2 月22日執行完畢。詎鄭明真仍不知悔
    改，竟基於施用第一、二級毒品之犯意，於98年10月13日某
    時許，在設於高雄縣大樹鄉之某加油站廁所內，以將第一級
    毒品海洛因及第二級毒品甲基安非他命一同置於玻璃球內燒
    烤，吸食煙霧之方式，同時施用第一級毒品海洛因及第二級
    毒品甲基安非他命1 次。嗣於98年10月14日晚間11時30分許
    ，在高雄縣大樹鄉○○路○○道路，為警查獲，經徵得其同
    意採尿送驗結果呈嗎啡、可待因、甲基安非他命、安非他命
    陽性反應，並扣得非甲○○所有而與本件施用第一、二級毒
    品無關之注射針筒3 支，始獲上情。
二、案經高雄縣政府警察局仁武分局報告臺灣高雄地方法院檢察
    署檢察官偵查起訴。
    理  由
一、本件被告鄭明真所犯係死刑、無期徒刑、最輕本刑為3 年以
    上有期徒刑以外之罪，其於準備程序中就被訴事實為有罪之
    陳述，經本院告知簡式審判程序之旨，並聽取公訴人及被告
    意見後，合議庭裁定由受命法官獨任進行簡式審判程序，合
    先敘明。
二、訊據被告對於上揭時、地，同時施用第一級毒品海洛因與第
    二級毒品甲基安非他命之事實，坦承不諱，而被告為警查獲
    所採之尿液檢體，經送台灣檢驗科技股份有限公司以酵素免
    疫法及氣相層析質譜法檢驗結果，呈現嗎啡、可待因、甲基
    安非他命、安非他命陽性反應，此有台灣檢驗科技股份有限
    公司98年10月28日濫用藥物尿液檢驗報告暨高雄縣政府警察
    局仁武分局溪埔派出所偵辦毒品案件尿液採驗檢驗對照表（
    代號：427 號）各1 份附卷可稽，是被告施用第一、二級毒
    品之犯行，堪以認定，應予依法論科。
三、論罪科刑：
  (一)核被告所為，係犯毒品危害防制條例第10條第1 項之施用第
    一級毒品罪、同條例第10條第2 項之施用第二級毒品罪。
  (二)被告持有第一、二級毒品後進而施用，其持有之低度行為均
    應為施用之高度行為所吸收，故均不另論其持有毒品罪。
  (三)被告陳稱其於98年10月13日，係以玻璃球燒烤吸食煙氣之方
    式，同時施用第一級毒品海洛因及第二級毒品甲基安非他命
    等語，因參照行政院衛生署管制藥品管理局93年2 月9 日管
    宣字第0930001092號及該局93年12月22日管宣字第093001
    2251號函，第一級毒品海洛因與第二級毒品甲基安非他命，
    均可以注射、煙吸、口服等方式施用，因除被告於警詢時之
    自白外，客觀並無其他證據顯示被告係以煙吸以外之方法，
    施用第一級毒品海洛因或第二級毒品甲基安非他命，因被告
    於本院審理時，否認以針筒注射方式施用第一級毒品海洛因
    ，自不得依被告前後不一之自白，遽認被告係以煙吸以外之
    方法，施用第一級毒品海洛因，則基於「罪疑有利被告原則
    」（in dubio pro reo），本院因此認為被告於98年10月13
    日，係以玻璃球燒烤煙氣吸食之方式，同時施用第一、二級
    毒品，而一行為觸犯毒品危害防制條例第10條第1 項及同條
    例第10條第2 項之罪，為想像競合犯，應從一重毒品危害防
    制條例第10條第1 項之施用第一級毒品罪處斷。
  (四)被告前因偽造文書、竊盜、施用毒品案件，經法院分別判處
    有期徒刑4 月、拘役50日、有期徒刑8 月確定，三案接續執
    行，並於94年2 月22日執行完畢，有臺灣高等法院被告前案
    紀錄表1 份在卷可佐，是被告於有期徒刑執行完畢後，5 年
    內故意再犯本件有期徒刑以上之罪，為累犯，應依法加重其
    刑。
  (五)本院審酌被告前因施用毒品案件，經觀察、勒戒程序，由檢
    察官不起訴處分，再因施用毒品案件，經法院判處徒刑並執
    行完畢後，仍不知悛悔，再次施用第一、二級毒品自戕其身
    ，顯然缺乏戒絕毒品之決心，惟念及被告坦承施用第一、二
    級毒品之事實，且其行為尚未害及他人，並斟酌被告之犯罪
    動機、手段，以及被告之智識程度等一切情狀，認檢察官具
    體求刑有期徒刑10月，應屬適當，爰量處如主文所示之刑。
  (六)扣案之注射針筒3 支，被告雖於警詢供承為其所有，且供其
    施用第一級毒品海洛因所用，嗣於本院審理期間，則陳稱：
    其係以玻璃球燒烤吸食煙氣之方式，同時施用第一級毒品海
    洛因與第二級毒品甲基安非他命，注射針筒3 支係在地上扣
    得，並非其所有，其亦未以扣案之注射針筒3 支，施用第一
    級毒品海洛因等語，因被告前後供述，反覆不一，而被告係
    以玻璃球燒烤吸食煙氣之方式，同時施用第一級毒品海洛因
    與第二級毒品甲基安非他命，業已認明如前，客觀上復無其
    他證據足以認定扣案之注射針筒3 支為被告所有，且與被告
    施用第一、二級毒品之行為，具有直接關連，依法自不得宣
    告沒收，附此敘明。
據上論斷，應依刑事訴訟法第273 條之1 第1 項、第299 條第1
項前段，毒品危害防制條例第10條第1 項、第2 項，刑法第11條
前段、第55條、第47條第1 項，判決如主文。
本案經檢察官杜妍慧到庭執行職務。
中    華    民    國    99    年    1     月    29    日
                  刑事第十庭  法  官  高增泓
以上正本證明與原本無異。
如不服本判決應於收受送達後10日內向本院提出上訴書狀，並應
敘述具體理由；如未敘述上訴理由者，應於上訴期間屆滿後20日
內向本院補提理由書（均須按他造當事人之人數附繕本）「切勿
逕送上級法院」。
中    華    民    國    99    年    1     月    29    日
                              書記官   楊明月
附錄本判決論罪科刑法條全文：
毒品危害防制條例第10條
施用第一級毒品者，處6月以上5年以下有期徒刑。
施用第二級毒品者，處3年以下有期徒刑。

司法院資訊處製作；財團法人民間司法改革基金會備份。
